臺灣臺中地方法院刑事判決
111年度易字第860號
公  訴  人  臺灣臺中地方檢察署檢察官
被      告  LANGELAN GARCIA MONICA GABRIELA







上列被告因詐欺案件，經檢察官提起公訴（110年度偵字第9099
號），被告於本院準備程序進行中，就被訴事實為有罪之陳述，
本院合議庭裁定由受命法官獨任行簡式審判程序，判決如下：
    主    文
LANGELAN GARCIA MONICA GABRIELA犯詐欺取財罪，處有期徒刑
陸月，如易科罰金，以新臺幣壹仟元折算壹日。
未扣案犯罪所得新臺幣陸拾萬元沒收，於全部或一部不能沒收或
不宜執行沒收時，追徵其價額。
    犯罪事實及理由
一、本案之犯罪事實及證據，除更正及補充下列事項外，其餘均
    引用檢察官起訴書之記載（如附件）：
(一)起訴書犯罪事實欄一應更正部分：
　⒈第8行關於「INGGLESES」之記載，應更正為「INGLESES」。
　⒉第9行關於「P;ANO」之記載，應更正為「PLANO」。
　⒊第12至13行關於「110年11月5日」之記載，應更正為「108年
    11月5日」。　
(二)證據部分應補充：
  ⒈被告LANGELAN GARCIA MONICA GABRIELA（茉尼）於本院訊問
    、準備程序及審理時之自白（院卷第84、193至195、205至2
    06頁）。
　⒉國泰世華商業銀行存款憑證（客戶收執聯）2份（偵卷第27、
    189至191頁）。
　⒊告訴人陳秀真與被害人黃子嘉通訊軟體LINE對話紀錄（偵卷
    第29、197至205頁）。
　⒋BANCO REPUBLICA 匯款紀錄（偵卷第171頁）。
　⒌被告於京城商業銀行於民國108年1月1日至108年12月31日之
    匯款紀錄（偵卷第137至139頁）。
二、論罪科刑：
(一)核被告所為，係犯刑法第339條第1項之詐欺取財罪。
(二)被告以一施用詐術之行為，同時對於告訴人陳秀真與被害人
    黃子嘉為本案詐欺取財犯行，係以一行為同時觸犯數罪名之
    同種想像競合犯，應依刑法第55條規定，從一重處斷。
(三)爰以行為人之責任為基礎，審酌被告竟利用告訴人陳秀真與
    被害人黃子嘉對其之信任，以上揭話術誆騙告訴人與被害人
    匯款，事後亦未能與告訴人和解或賠償告訴人所受之損害，
    所為實有不該，應予非難；惟審酌被告犯後終能坦承犯行，
    表達願按月分期賠償告訴人新臺幣6000元，惟因告訴代理人
    堅持不願和解而未能調解成立，兼衡以被告在我國居住超過
    20年（2名女兒均住在我國境內），在我國境內先前並無經
    法院判處罪刑之刑案前科紀錄，自陳為大學畢業學歷之教育
    程度，從事技術員工作，月收入約新臺幣3萬元，後來因故
    未再工作，在家中幫忙照顧孫女，暨其犯罪之動機、目的、
    手段、被害人之人數、犯罪所生之損害等一切情狀，量處如
    主文所示之刑，並諭知易科罰金之折算標準。
三、沒收：
　　犯罪所得，屬於犯罪行為人者，沒收之；犯罪所得沒收，於
    全部或一部不能沒收或不宜執行沒收時，追徵其價額。刑法
    第38條之1第1項前段、第3項定有明文。經查，被告分別向
    告訴人陳秀真與被害人黃子嘉收取等同美金1萬元即新臺幣3
    0萬元之匯款（合計新臺幣60萬元），核屬其本案詐欺取財
    犯行之犯罪所得，雖均未據扣案，亦無證據證明已實際返還
    各該被害人，自應依前揭規定宣告沒收，於全部或一部不能
    沒收或不宜執行沒收時，追徵其價額。
四、依刑事訴訟法第273條之1第1項、第299條第1項前段、第310
    條之2、第454條第2項，刑法第339條第1項、第55條、第41
    條第1項前段、第38條之1第1項前段、第3項，刑法施行法第
    1條之1第1項，判決如主文。
五、如不服本判決，應於本判決送達之日起20日內，以書狀敘述
    具體理由，向本院提出上訴（應附繕本）。
本案經檢察官陳佞如提起公訴，檢察官林岳賢到庭執行職務。　
中　　華　　民　　國　　111 　年　　12　　月　　20　　日
                  刑事第十九庭  法  官  何紹輔
以上正本證明與原本無異。
告訴人或被害人如不服判決，應備理由具狀向檢察官請求上訴，
上訴期間之計算，以檢察官收受判決正本之日起算。
　　　　                        書記官  林政佑
中　　華　　民　　國　　111 　年　　12　　月　　21　　日
【附錄本案論罪科刑法條】
中華民國刑法第339條
（普通詐欺罪）
意圖為自己或第三人不法之所有，以詐術使人將本人或第三人之
物交付者，處5年以下有期徒刑、拘役或科或併科50萬元以下罰
金。
以前項方法得財產上不法之利益或使第三人得之者，亦同。
前二項之未遂犯罰之。

【附件】　　
臺灣臺中地方檢察署檢察官起訴書
                                     110年度偵字第9099號
　　被　　　告　LANGELAN GARCIA MONICA GABRIELA
                      　烏拉圭籍
                        女  56歲（民國54【西元1965】年10月3日生）
　　　　　　　　　　　　住○○市○○區○○路000巷00號
　　　　　　　　　　　　居臺中市○○區○○○路000號15樓
　　　　　　　　　　　　之5C棟
　　　　　　　　　　　　護照號碼：M000000號
                        居留證號碼：LD00000000號（已註銷
　　　　　　　　　　　　）
上列被告因詐欺案件，已經偵查終結，認應該提起公訴，茲將犯
罪事實及證據並所犯法條分敘如下：
　　　　犯罪事實
一、LANGELAN GARCIA MONICA GABRIELA（烏拉圭籍，中譯名茉
    尼，以下簡稱茉尼）明知自己並無意願支付購買土地款項予
    其住在烏拉圭國之母親，竟意圖為自己不法之所有，於民國
    108年11月初某日，告知友人黃子嘉與陳秀真，謊稱其母擁
    有家鄉烏拉圭國某處土地，可代2人以美金2萬元之代價，向
    其母購得位在烏拉圭國「SOLAR NVMERO 588 DPT. CANELONE
     VILLA DEINGLESES MANZ.15.SOLA 4. PARAGE VILLA INGLE
    SES D ELOS INGGLESES FRENTE NVMEROMANZ 12A CALLE P;A
    NO AGRIMENSOR M0 000 00 SOLARE 1.2」之土地，並完成土
    地所有權過戶相關事宜，使黃子嘉、陳秀真等陷於錯誤，誤
    以為茉尼有意願仲介渠等向茉尼之母購買上開土地，並可順
    利過戶為黃子嘉、陳秀真等所有，分別於110年11月5日，各
    匯款等同美金1萬元即新臺幣（下同）30萬元等金額，至茉
    尼所使用國泰世華商業銀行帳號000000000000號帳戶內。茉
    尼並未將上述向黃子嘉、陳秀真等收取之60萬元，兌換為美
    金並匯款至烏拉圭國予其母，復邀黃子嘉、陳秀真等與之一
    同前往京城銀行匯款，使黃子嘉、陳秀真等在不遠處座位等
    待，目睹茉尼臨櫃匯款僅美金1000元等程序，謊稱已將上述
    美金2萬元款項予其母。事後並隨即於108年11月18日返回烏
    拉圭，黃子嘉並受邀於109年3月21日赴烏拉圭國，與茉尼會
    合，欲辦理土地所有權移轉事宜。茉尼因無移轉土地所有權
    之意思，復藉口其母夥同當地黑道設計茉尼，並計畫暗殺茉
    尼及黃子嘉，加上疫情返國困難，使2人為保存性命，在該
    國流浪、躲藏，至109年10月始順利搭機返國，以此藉口遲
    遲無法辦理上開土地過戶。陳秀真因屢次向茉尼催討契約不
    履行之退款無果，始知受騙。
二、案經陳秀真訴請偵辦。
　　　　證據並所犯法條
一、證據及待證事實：
編號 供述及非供述證據 待證事實 一 被告茉尼之供述 被告稱其母已與之談妥出售土地，惟無法提供相關證明土地所有權文件；雖稱已於收到告訴人陳秀真及被害人黃子嘉等匯款後，已與被害人一同前往京城銀行，將2萬元美金匯款予其母等事實 二 告訴人陳秀真之指訴 犯罪事實之全部；被告提供金融帳戶，供告訴人匯款而收取30萬元即相當於美金1萬元之款項，卻未辦理其所稱土地所有權過戶，亦未返還上述匯款等事實 三 被害人黃子嘉之指述 被害人於109年3月間，隨被告返回烏拉圭國後，前往該國辦理土地過戶等事宜，卻遭被告之母將被告與被害人趕出家門，並買通殺手對渠等進行暗殺，被害人只得與被告躲藏，復因新冠肺炎疫情滯留在烏拉圭國境內，待有返國班機時，始於109年10月返國；被害人與被告於108年11月間一同前往京城銀行，有看見被告匯款，但不知被告匯款金額等事實 四 被告與告訴人、被害人書立之「授權書」 告訴人、被害人等與被告約定，由2人委任被告以美金2萬元代價，購買烏拉圭上開土地之事實 五 京城商業銀行京城數業字第11000090 04、1100009747號函文各1紙 被告自108年間匯款數次至國外，僅於108年11月5日該次匯款1000元美金，其餘次數均未達1000元美金；108年12月1日至109年12月31日並無匯款紀錄等事實 六 國泰世華商業銀行帳號000000000000號帳戶往來資料 告訴人與被害人匯入款項後，被告先將30萬元匯予告訴人使用帳戶，清償之前積欠告訴人之款項，惟並未將相當於美金2萬元款項匯出國外帳戶等事實  
二、核被告所為，係犯刑法第339條第1項詐欺取財罪嫌。
三、依刑事訴訟法第251條第1項提起公訴。
　      此　致
臺灣臺中地方法院
中　　華　　民　　國　 111　　年　　3 　　月　　31　　日
     　　　　　　　　　　　　 檢　察　官　陳佞如